【裁判字號】    89,易,4394
【裁判日期】    900120
【裁判案由】    竊盜等
【裁判全文】
臺灣臺中地方法院刑事判決                        八十九年度易字第四三九四號
    公  訴  人  台灣台中地方法院檢察署檢察官
    被      告  戊○○
                丙○○
右列被告因竊盜等案件，經檢察官提起公訴（八十九年度偵字第一八四四三號），本
院判決如左：
    主  文
戊○○共同攜帶兇器竊盜，處有期徒刑捌月，扣案之平口起子肆支、活動板手參支均
沒收。
丙○○服用酒類，不能安全駕駛動力交通工具而駕駛，處拘役肆拾日，如易科罰金，
以參佰元折算壹日；又共同攜帶兇器竊盜，處有期徒刑陸月，如易科罰金，以參佰元
折算壹日，扣案之平口起子肆支、活動板手參支均沒收。
    事  實
一、戊○○前曾於民國（下同）七十一年、七十九年間因竊盜案件，分別經台灣嘉義
    地方法院判處有期徒刑二年六月，刑前強制工作，及有期徒刑二年十月減為有期
    徒刑一年五月確定（均未構成累犯）。其與丙○○於八十九年十一月十六日晚上
    ，與友人在台中市○○路某處羊肉爐店喝酒，嗣於該日二十三時結束，丙○○因
    飲酒後吐氣所含酒精成份已超過每公升零點五五毫克（達每公升零點八一毫克）
    ，已不能安全駕駛動力交通工具（且前於八十九年八月間因酒後不能安全駕車，
    而遭判罰金一萬元確定），竟仍駕駛車牌號碼ＵＱ─８１９８號（公訴人誤載為
    ＵＱ─８１８９號）自用小客車搭載戊○○欲返回雲林縣住處，途經台中市市○○○路與惠中五街口，戊○○與丙○○竟基於共同為自己不法所有之犯意聯絡，
    由戊○○持其所有客觀上足為兇器之平口起子，敲開破壞「迪之納股份有限公司
    」所有，而由甲○○使用之停放在該處之ＭＰ─５５９９號自用小客車（下簡稱
    系爭車輛）之右前門鎖，並進入車內撬壞該車之電門鎖以之行竊，足以生損害於
    「迪之納股份有限公司」及甲○○，並且順手竊取置放於儀表板置物箱內之平安
    符一張，丙○○並將其所駕駛之ＵＱ─８１９８號自用小客車停放於系爭車輛旁
    邊，以擔任把風工作。嗣海派酒店惠中分店看管車輛人員乙○○巡視時，發現戊○○在該車右前座內，身體往左側臥於駕駛座上，手在該車電源鎖處欲開啟電源
    時，即高喊代客停車之同事丁○○前來支援抓賊，丙○○隨即駕車駛離，戊○○
    聽到後亦跑離現場，於距失竊地點約三、五十公尺處之距離，丙○○倒車讓戊○○上車而逃逸，而竊取平安符得手，並未能竊取系爭車輛得逞，丁○○隨後即騎
    乘機車追趕，適遇警方巡邏車，丁○○高喊抓賊，巡邏警員遂鳴警笛、警示燈在
    後追緝，直至當日二十三時四十五分許，警方始在台中市○○路與漢口路口攔獲
    丙○○所駕駛之ＵＱ─８１９８號自用小客車，並在該車內查獲系爭車輛持有人
    所有之平安符一張（業已發還甲○○）及行竊用之起子四支及板手三支，並當場
    測得丙○○喝酒後吐氣所含酒精成份達每公升零點八一毫克。
二、案經台中市警察局移送及甲○○訴請臺灣臺中地方法院檢察署檢察官偵查起訴。
    理  由
一、訊據被告戊○○對於右開時地持起子破壞系爭車輛右側門鎖及電源鎖，入內竊取
    平安符一張及欲行竊系爭車輛未得手，及被告丙○○有於右揭時地酒後無法安全
    駕駛卻仍駕車等情均坦承不諱，惟被告丙○○矢口否認有何擔任把風之共同竊盜
    犯行，辯稱：伊並不知道被告戊○○有去行竊車輛，當時伊頭暈暈的，伊所駕駛
    之車輛有停下來過，伊是看到車前面有很多人在吵架，且有讓戊○○上車後才將
    車開走，當天伊等在看新聞時，有看到新聞報導車輛被偷的事情，在路上伊有提
    到說怎樣有人如此厲害可以將車開走，但伊並未叫戊○○去開看看能否將車開走
    云云。經查：
  (一)被告丙○○於案發當日飲酒後，其酒精濃度已超過標準值每公升零點五五毫克，
    而達每公升零點八一毫克，有酒精濃度測試值一紙在卷可稽，且被告丙○○直承
    駕車時頭暈暈，已無法安全駕駛車輛乙節，足見其已違反飲酒後不能安全駕駛動
    力交通工具之犯行，其此部分自白與事實相符，犯行至堪認定。
  (二)至被告戊○○下車持平口起子欲行竊系爭車輛未得逞，而竊取其內平安符一紙得
    手之事實，業據其於本院審理時直承無誤，核與被害人甲○○於警訊及檢察官偵
    訊時指訴情節相符，有各該訊問筆錄在卷可按，復有贓物認領保管收據一紙、台
    中市警察局執行盤詰檢查現場記錄一紙、照片四幀附卷可按。被告丙○○雖否認
    有擔任把風之共同行竊犯行，被告戊○○亦為相同供詞，然被告戊○○如何行竊
    系爭車輛，而由被告丙○○擔任把風工作之事實，此觀被告丙○○於警、偵訊時
    供述：「我今因與我稱呼大哥的戊○○打賭，他是否能進入賓士三二０型轎車內
    ，故我即駕駛ＵＱ─８１９８號自用小客車載戊○○返回雲林路途在台中市○○○○○道路上，見到系爭車輛，我即停在該車後方五、六公尺處馬路旁，戊○○
    即下車，而他手上拿著鐵器銀色我不知道是何物，他隨即走進系爭車輛旁，經過
    大約十幾分鐘時間，即看到有很多人前來，此時我隨即駕車駛離，約十公尺處搭
    載戊○○逃逸，在離開現場大約十幾分鐘，即被警方攔截下來，被警逮捕」、「
    因我們打賭行為為犯法行為，故見到有人來，即緊張就駕車逃逸」等語足明，被
    告戊○○對於案發過程亦為相同陳述（雖其等原供稱：僅係打賭能否打開車門云
    云，然系爭車輛之右側車門與電源孔均遭破壞，如其等僅為證明得否打開車門，
    何故連電源孔亦併同破壞，況被告戊○○於本院審理時已直承確實有行竊系爭車
    輛之犯意，但只竊得平安符一紙，是其等於警、偵訊時供稱僅具打賭性質，並無
    為自己不法所有意圖乙節顯無可採），足見依被告丙○○及戊○○之上開供詞，
    顯係由被告戊○○下車行竊系爭車輛，而由被告丙○○在旁監視，於遭人發覺之
    際，再由丙○○接應被告戊○○後逃離現場；況證人即海派酒店看管車輛人員乙○○於警訊及本院審理時證稱：當時看到有一輛九人座車輛開過系爭車輛後又再
    開回來停在系爭車輛旁，伊覺得奇怪，有前往系爭車輛旁查看，看到一個人（戊○○）在駕駛座隔壁座位，頭歪歪斜向駕駛座，手在電源孔處弄東西，伊有敲車
    門，那個人還看伊一眼，伊喊抓賊，那個人就跑了，九人座車輛亦開走，開到距
    離系爭車輛三、五十公尺處才又折返讓行竊者上車，伊趕快叫泊車人員丁○○過
    來再去追趕，後來遇警請求協助才逮獲竊賊等情，證人丁○○於警訊時亦為相同
    證述；另證人即案發當日逮獲被告之保安隊霹靂小組成員江福鈿、曾文俊具結證
    述：查獲當日接獲報案，伊等鳴笛示警，要ＵＱ─８１９８號自用小客車停下，
    但駕駛者並未停止且蛇行，最後請四、五輛警車支援才攔截，當時被告知道伊等
    是警察，身上酒味都很重，當時伊等為保護自己有出示槍枝，戊○○下車後似要
    逃跑被制伏，且有坦承行竊，要伊等勿開槍，伊等請丙○○下車後，張君也是要
    逃跑，仍然被制伏，但丙○○下車並未講話等語，益徵被告丙○○應有把風且接
    應被告戊○○逃離現場之犯行，其有行為之分擔至為明顯。被告丙○○事後辯解
    ，及被告戊○○迴護被告丙○○之詞均要無可採。
  (三)本件事證業臻明確，被告等犯行洵堪認定。
三、核被告戊○○、丙○○所為，係犯刑法第三百二十一條第一項第三款攜帶兇器竊
    盜既遂罪、第三百五十四條之毀損罪，被告丙○○另犯刑法第一百八十五條之三
    服用酒類不能安全駕駛罪。被告竊取車輛不成，而竊取平安符得手，乃係侵害同
    一監督權者之法益，且接續為該二行為，應只論以一加重竊盜既遂罪。又被告等
    為行竊平安符及系爭車輛，而破壞甲○○使用中之系爭車輛右側車門鎖及電源孔
    ，致該車輛無法啟動，足以生損害於甲○○及車主「迪之納股份有限公司」之毀
    損犯行，業據被害人甲○○合法提出告訴，兩者間具有方法與結果之牽連關係，
    為牽連犯，依刑法第五十五條規定從一重之刑法第三百二十一條第一項第三款加
    重竊盜罪論處。被告等就共同竊盜部分有犯意聯絡與行為分擔，為共同正犯。至
    被告丙○○所犯前開二罪，犯意各別，行為互異，應予分論併罰。爰審酌被告戊○○前已有如事實欄所述之竊盜犯行，被告丙○○亦有如事實欄所述酒醉駕駛犯
    行，有台灣台中地方法院檢察署刑案資料查註紀錄表及台灣高等法院被告全國前
    案紀錄表各一紙在卷可稽，均仍不知悔改，復行再犯，被告丙○○且與被告戊○○共為加重竊盜犯行，實有不該，惟考以被告等僅行竊一紙平安符既遂，尚未竊
    取系爭賓士車輛得手，對被害人造成危害不大，然仍受有車損之損失，暨被告戊○○於本院審理期間均能坦承犯行，被告丙○○係初犯第一次行竊等一切情狀，
    分別量處如主文所示之刑，並就被告丙○○部分分別諭知易科罰金之折算標準（
    按加重竊盜罪之法定刑度為六月以上五年以下有期徒刑，被告竊盜行為時為八十
    九年十一月十六日，彼時犯案時之刑法第四十一條規定係限於最重本刑為三年以
    下有期徒刑之罪，而受六個月以下有期徒刑或拘役之宣告，因身體、教育、職業
    、家庭之關係，執行顯有困難者方得易科罰金，而該法條業於九十年一月十日修
    正為刑法第四十一條第一項前段：「犯最重本刑為五年以下有期徒刑以下之刑之
    罪，而受六個月以下有期徒刑或拘役之宣告，因身體、教育、職業、家庭之關係
    或其他正當事由，執行顯有困難者，得以一元以上三元以下折算一日」，於九十
    年一月十日經總統公布，並於同月十二日生效，比較行為前後之法律，以裁判時
    之新法對於行為人較為有利，依刑法第二條第一項前段規定自應適用最有利於行
    為人之法律，是本院量處被告丙○○所犯竊盜罪為有期徒刑六月，仍得易科罰金
    ，附此敘明）。至扣案之平口起子四支、活動板手三支，均係被告所有行竊用之
    工具，且為共犯被告戊○○所有，依刑法第三十八條第一項第二款規定宣告沒收
    。
據上論斷，應依刑事訴訟法第二百九十九條第一項前段，刑法第二條第一項前段、第
二十八條、第一百八十五條之三、第三百二十一條第一項第三款、第三百五十四條、
第五十五條、修正後刑法第四十一條第一項前段、第五十一條第十款、第三十八條第
一項第二款，罰金罰鍰提高標準條例第一條前段、第二條，判決如主文。
中    華    民    國        九十      年        一    月        二十    日
                                         法  官  賴妙雲
右正本證明與原本無異。
如不服本判決，應於送達後十日內向本院提出上訴狀(須附繕本)，上訴於台灣高等
法院台中分院。
                                         書記官
中    華    民    國       九十       年      一     月      二十九   日
附錄論罪科刑法條
刑法第三百二十一條第一項第三款
犯竊盜罪而有左列情形之一者，處六月以上五年以下有期徒刑：
一、於夜間侵入住宅或有人居住之建築物、船艦，或隱匿其內而犯之者。
二、毀越門扇、牆垣或其他安全設備而犯之者。
三、攜帶兇器而犯之者。
四、結夥三人以上而犯之者。
五、乘火災、水災或其他災害之際而犯之者。
六、在車站或埠頭而犯之者。
前項之未遂犯罰之。
刑法第三百五十四條
毀棄、損壞前二條以外之他人之物，或致令不堪用，足以生損害於公眾或他人者，處
二年以下有期徒刑、拘役或五百元以下罰金。
刑法第一百八十五條之三
損壞或壅塞陸路、水路、橋樑或其他公眾往來之設備或以他法致生往來之危險者，處
五年以下有期徒刑、拘役或五百元以下罰金。
因而致人於死者，處無期徒刑或七年以上有期徒刑。致重傷者，處三年以上十年以下
有期徒刑。
第一項之未遂犯罰之。


司法院資訊處製作；財團法人民間司法改革基金會備份。
